

Steffania Gerena Charry

POLÍTOLOGA

CONTACTO



3232736505



Stefygerena21@gmail.com



https://www.linkedin.com/in/steffania-gerena-charry-316705137/

HABILIDADES

- Liderazgo
- Comunicación asertiva
- Resolución de conflictos
- Investigación y Análisis de Datos
- Gerencia de Proyectos
- Análisis Político y Contextual

EDUCACIÓN

- Profesional en Ciencia Política Universidad del Tolima 2011-2016
- Esp. Gerencia de Proyectos
 Universidad del Tolima
 2017-2018
- Máster Intervención social comunitaria
 Uneatlantico 4 semestres
 2021-2023 (sin convalidadar)

ACERCA DE MÍ

Soy una profesional apasionada con experiencia tanto en el sector público como privado. Mi carrera se ha centrado en temas cruciales como participación ciudadana, asociatividad, transparencia en lo público, construcción de paz y movilización e iniciativas regionales de Desarrollo y Paz. Mi enfoque especializado incluye la planeación participativa, construcción de líneas de base, análisis regional integral. Además, he sobresalido en el ámbito de la contratación estatal, donde he aplicado mi experiencia para gestionar procesos de manera eficiente y transparente Aporto una sólida comprensión de los procedimientos legales y reglamentarios asociados con la contratación estatal.

EXPERIENCIA LABORAL

Unidad de Restitución de Tierras

Profesional especializado análisis de contexto Enero - diciembre 2023

- Apoyo al proceso de contratación de prestación de servicios (estudios previos, análisis de sector, minutas) seguimiento de ejecución presupuestal de la dirección.
- Investigación integral: Analicé dinámicas políticas, económicas, socioculturales y de conflicto armado que causaron abandono forzado en un territorio, identificando los distintos actores armados.
- Identificación precisa: Clasifiqué patrones de violencia de actores armados en un periodo específico. de diversos lugares del territorio nacional
- Documentación especializada: Elaboré documentos para operadores judiciales y análisis para terceros.
- Gestión y seguimiento: Cumplí metas, informes y reportes del Plan de Acción de la URT.
- Participación activa: Reuniones de análisis, diseño de jornadas comunitarias y respuestas a PQRS e informes para diversas entidades.
- Supervisión efectiva: Apoyo en la supervisión de contratos y convenios asignados

• Unidad de Restitución de Tierras

Analista de contexto 2021-2022

- Participé en la supervisión de contratos y/o convenios para garantizar su correcta implementación
- Recolecté y sistematicé datos primarios y secundarios para la elaboración de documentos de análisis de contexto de violencia en una zona de estudio.
- Investigue las dinámicas políticas, económicas, socioculturales y de conflicto armado interno que propiciaron situaciones de abandono forzado y/o despojo en la zona.

FORMACIÓN COMPLEMENTARÍA

- Seminario de Innovación en gerencia de proyectos Universidad del Tolima- septiembre 2018.
- Curso Derecho Internacional humanitario
 Cruz Roja Colombiana- 2016
- Yo se Genero ONU- 2021.
- Curso Regulación Ambiental Minera
 Universidad Externado Facultad de Derecho 2023
- Curso componente social y sostenibilidad minera Universidad Externado – Facultad de Derecho 2022.
- Secop II Para proveedores generalidades y registro Colombia Compra Eficiente julio 2023
- Seguimiento a la contratación
 Colombia Compra Eficiente julio 2023
- Diplomado en contratación estatal
- Politécnico Gran colombiano -2023

REFERENCIAS

• Edwin Alexander Gonzalez

Redeban

Tel: 316-3035358

Diana Leal

Alcaldía de Ibagué Tel: 318-3916842

- Identifiqué patrones de violencia de actores armados en la misma área de estudio.
- Apoyé en la construcción de macrocontextos regionales y la estrategia de georreferenciación histórica.
- Colaboré en la recopilación de información sobre dinámicas y actores del despojo para elaborar Documentos de Análisis de Contexto (DAC).
- Contribuí al seguimiento de la elaboración, actualización y revisión de documentos DAC..

• Fundación Guicaramo

Asesora Cultura y Convivencia Ciudadana Julio 2019- septiembre 2020

- Apoyo en los proceso contractuales con entidfades como alcaldía y petroletas de la región.
- Desarrollé un papel integral como consultora y asesora especializada en cultura y convivencia ciudadana para la Fundación
- Lideré con éxito la implementación del plan de acción del programa "Cultura y Convivencia Ciudadana" y el proyecto "Juventudes Aflora Meta".
- Diseñé talleres, eventos y actividades alineadas con la intervención de la Fundación en cultura y convivencia ciudadana, basándome en la identificación de necesidades de la población objetivo.
- Contribuí al desarrollo de herramientas de medición de impacto y de planeación estratégica, respaldando la construcción de propuestas de gestión de recursos para la financiación de programas y proyectos.

• Alcaldía de Ibagué

Profesional universitaria enero - julio 2019

- Apoyo en la etapa- precontractual y contractual en prestación de servicios, comodato y licitación pública de los recursos de presupuestos, participativos.
- Realizar actividades de Formación a la escuela de planeación participativa.
- Ejecutar y diseñar acciones para el fortalecimiento de las organizaciones sociales de base y comunitarias del municipio.
- Realizar la actualización y armonización de los planes de desarrollo comunales y corregimentales del municipio de Ibagué.
- informes de ejecución para el seguimiento de avance de indicadores del plan de acción.

Alcaldía de Ibagué

Profesional universitaria enero - diciembre 2018

- Brindé apoyo integral a los procesos contractuales y precontractuales del programa en comodatos, licitación pública, y prestación de servicios de los recursos de presupuestos participativos.
- Diseñe propuesta pedagógica y metodológica de la malla curricular de la escuela de formación en planeación participativa, asegurando un enfoque educativo innovador.
- Formulé y evalué proyectos del Sistema Municipal de Planeación y Presupuesto Participativo
- Dirigí la formulación y armonización de los planes de desarrollo comunales y corregimentales garantizando su alineación con las necesidades locales.
- Impartí formación en planeación participativa tanto en áreas urbanas como rurales.